【裁判字號】    95,上更(一),428
【裁判日期】    970226
【裁判案由】    貪污治罪條例等
【裁判全文】
臺灣高等法院刑事判決             95年度上更(一)字第428號
上  訴  人  臺灣板橋地方法院檢察署檢察官
上  訴  人
即  被  告  丙○○
            甲○○
上二人共同
選任辯護人  吳義雄律師
            吳慶隆律師
上  訴  人
即  被  告  丁○○
            乙○○
上二人共同
選任辯護人  廖信憲律師
上列上訴人等因貪污等案件，不服臺灣板橋地方法院91年度訴字
第524號，中華民國93年8月31日第一審判決（起訴案號：臺灣板
橋地方法院檢察署89年度偵字第16932號），經判決後，由最高
法院發回更審，提起上訴，本院判決如下：
    主  文
原判決撤銷。
丙○○共同連續依據法令從事公務之人員，明知違背法令，直接
圖私人不法利益，因而獲得利益，處有期徒刑陸年，褫奪公權
年。所得財物新臺幣肆佰柒拾肆萬壹仟柒佰零捌元，應予追繳沒
收，如全部或一部無法追繳時，以其財產抵償之。
甲○○共同連續依據法令從事公務之人員，明知違背法令，直接
圖私人不法利益，因而獲得利益，處有期徒刑伍年貳月，褫奪公
權貳年。所得財物新臺幣肆佰柒拾肆萬壹仟柒佰零捌元，應予追
繳沒收，如全部或一部無法追繳時，以其財產抵償之。
丁○○、乙○○共同連續依據法令從事公務之人員，明知違背法
令，直接圖私人不法利益，因而獲得利益，各處有期徒刑伍年貳
月，均褫奪公權貳年。所得財物新臺幣肆佰柒拾肆萬壹仟柒佰零
捌元，應予追繳沒收，如全部或一部無法追繳時，以其財產抵償
之。臺北縣蘆洲市公所八十七年重陽節敬老禮品採購案中以詠情
國際企業有限公司名義投標之標單、臺北縣蘆洲市公所包商估價
單、切結書、購物投標廠商印模上所分別偽造之詠情國際企業有
限公司印文、鄭淑女印文各壹枚，及退還押標金申請書上所偽造
之詠情國際企業有限公司印文、鄭淑女印文各貳枚，及偽造之詠
情國際企業有限公司、鄭淑女之印章各壹個均沒收。
    事  實
一、丙○○自民國（下同）79年調任臺北縣蘆洲市公所民政課課
    員，87年9月3日接任主任秘書，並於同日起至同年11月30日
    兼代民政課長，綜理民政業務，平日依規定，除負責協助市
    長綜理市政，核對層決行文稿外，對於市公所經辦之公共工
    程標購案，併需會同辦理。甲○○自69年即任職該公所兵役
    課課員，87年5月間調任秘書室總務，負責辦理採購事宜，
    均係依據法令從事公務之人員。丁○○、乙○○（原名徐惠
    祥）分別係媚之蒂國際企業有限公司（以下簡稱媚之蒂公司
    ）之負責人、總經理，均為從事業務之人。緣於81年間，丙○○之妻馬素如因經營服飾業與經營褲襪批發之丁○○認識
    ，雙方逐漸熟識而互有金錢借貸往來，丁○○亦因此認識在
    臺北縣蘆洲市公所任職之丙○○。丁○○於83年間集資成立
    媚之蒂公司，經營一般進出口貿易及代理國內外廠商產品之
    投標報價等業務。嗣甲○○於87年5月間調任蘆洲市公所秘
    書室總務，負責採購、發包等業務；丙○○乃與甲○○、丁○○、乙○○基於共同犯意之聯絡，甲○○、丙○○竟不依
    機關營繕工程及購置定製變賣財物稽察條例及臺北縣政府辦
    理營繕工程及購置定製變賣財物方式之規定辦理公開招標、
    公告招標、公告比價，明知違背法令，經辦蘆洲市公所禮品
    採購案，為使丁○○、乙○○經營之媚之蒂公司順利得標，
    於媚之蒂公司參與承包臺北縣蘆洲市公所禮品採購案時，事
    前與丁○○、乙○○等內定採購商品規格，排除其他廠商參
    與投標，同時不依規定程序公開招標比價、實地訪價，故意
    遲延寄發公告，不通知當地有關公會轉知會員參加投標、比
    價，並由媚之蒂公司偽造其他廠商估價單參加投標，其等並
    將不實事項（虛偽比價等）登載於職務上所掌之開標紀錄公
    文書上，足以生損害於該市公所，其主要犯罪事實臚列如次
    ：
  蘆洲市公所87年教師節旅行箱採購案（即附表編號18）：
    為慶祝87年教師節，蘆洲市公所民政課於7月14日簽陳依編
    列之經費150萬元採購禮品贈送轄內1463名教師，經市長黃
    劍輝於87年9月14日核定，並另爭取議員補助款加列100萬元
    ，合計250萬元（後追加至270萬元）。惟丁○○、乙○○於
    87年7月間即透過丙○○、甲○○告知，得知蘆洲市公所欲
    採購旅行箱及採購規格（高55公分、長22公分、顏色墨綠、
    黑、藍），丁○○乃於87年7月1日於筆記註明旅行箱之上開
    規格，因此丁○○即向廠商洽詢上述規格之航空旅行箱，並
    於87年9月12日支付益鑫皮件公司（下稱益鑫公司）30萬元
    支票先行訂貨。其後，丙○○、甲○○果然於87年9月17日
    前，決定採購旅行箱，惟該採購案蘆洲市公所於同年9月17
    日才張貼招標公告，並迴避臺北縣政府86年10月27日八六北
    府主二字第406466號函「250萬元以上之採購案應採公開招
    標」之規定，逕以公告比價方式辦理，媚之蒂公司乃自行找
    盈勵興業有限公司（下稱盈勵興業公司）及尚好百貨行2廠
    商陪標，並由媚之蒂公司填寫標單及準備押標金一併投寄蘆
    洲市公所，以符合3家廠商形式比價之規定，丙○○、甲○○為協助媚之蒂公司得標，甲○○竟於9月23日公告期滿，
    當日下午5時下班前，始將通知臺北縣商業同業公會轉知會
    員於87年9月23日前，至蘆洲市公所領取圖說，並應於87年9
    月24日參與競標之函文，交付秘書室以平信郵寄，致使其他
    廠商根本無從得知以參與投標。而由甲○○製作實質並未比
    價之內容不實之「臺北縣蘆洲市公所比價紀錄表」公文書，
    並將該不實內容之比價紀錄表交付現場不知情之主持人、監
    標人等人員簽名，再交由相關承辦人員附卷辦理簽約等後續
    事宜以行使之，足以生損害於臺北縣蘆洲市公所對於公共工
    程發包程序之正確性，及不知詳情之盈勵興業公司、尚好百
    貨行。同年9月24日開標結果，媚之蒂公司果然以0000000元
    得標（底價260萬元），蘆洲市公所驗收時竟違反「機關營
    繕工程及購置定製變賣財物稽察條例」（起訴書誤載為機關
    營繕工程及購置定製買賣財務稽查條例）規定，將不符契約
    驗收項目之鋼珠筆併案核銷給付媚之蒂公司0000000元。媚
    之蒂公司事後給付益鑫公司貨款102萬元，獲取高達約
    0000000 元之高額不法利益。
  87年重陽敬老毛毯採購案 （即附表編號21）：
    87年8、9月間蘆洲市公所辦理重陽節敬老禮品採購，編列預
    算520餘萬元，丙○○、甲○○二人事先已預定採購標的為
    毛毯5570條，為圖利媚之蒂公司，竟於辦理公開招標作業之
    前洩漏訊息，由媚之蒂公司以綁標、圍標等方式承包。經媚
    之蒂公司於同年8、9月間探詢王田毛紡股份有限公司（下稱
    王田公司）有前開數量毛毯庫存，該禮品採購案於87年9月
    28日經市長黃劍輝核定後，丁○○隨即於10月1日代表媚之
    蒂公司，與王田公司簽定買賣契約，契約中採購數量為5570
    條，毛毯規格為160×200公分、重量2㎏、成分：WOOL35％
    、A╱T65％，簽約後次日（10月2日），蘆洲市公所始公告
    招標重陽節禮品案，採購標的規格、數量，一如前述媚之蒂
    公司與王田公司所訂之契約及規格，且交貨期限僅8日，然
    於無庫存情形下，依紡織業照正常程序生產前開數量毛毯，
    需費時2至3月，一般廠商根本無法在短短8天內完成交貨，
    因此使其他本有意參加投標之廠商卻步。本採購案於10月12
    日開標，丁○○與乙○○為達成形式上至少3家廠商參與投
    標以符合公開招標作業之規定，除向鉅谷企業有限公司（下
    稱鉅谷公司）借牌照參與陪標外，又未經詠情國際企業有限
    公司（下稱詠情公司）負責人鄭淨文（原名鄭淑女）之同意
    ，偽造詠情公司與鄭淑女之印章，蓋用於標單、估價單、切
    結書及退還押標金申請書等投標文件上，而偽造上開投標文
    件，持向蘆洲市公所辦理投標，顏、徐2人並替該兩家陪標
    廠商支付押標金共約96萬餘元，開標結果媚之蒂公司以
    0000000元得標（底價為490萬元），丙○○、甲○○亦以上
    開登載不實公文書方式使不知情之監標人員李月鈴簽名，足
    以生損害於該市公所。之後，並於10月17日至20日在蘆洲市
    公所各里長辦公室陸續完成交貨。據丁○○、乙○○向王田
    公司採購該批毛毯的成本價格，其中4884條的單價為390 元
    ，另有686條之單價為490元，總計媚之蒂公司給付王田公司
    0000000元，獲得約0000000元之不法利益。
  88年兒童節禮品採購案（即附表編號30）：
    為慶祝88年兒童節，蘆洲市公所民政課於88年3月5日內簽預
    算190萬元採購禮品贈與轄內國小學童，文經會主計室主任
    簽註「依據投標規範規定公告比價（應係公告招標之誤）辦
    理」，經市長批示如主計擬。丙○○、甲○○等為使媚之蒂
    公司順利得標，乃由甲○○於88年3月22日簽請本件採購案
    改依通訊比價方式辦理，經丙○○於88年3月23日批示如擬
    ，於3月26日用印發文，並由媚之蒂公司於3月中旬先行洽訂
    龍和文具股份有限公司（以下簡稱龍和公司）之文具組合5
    千組、每組單價65元。再由媚之蒂公司將禮品規格交承辦人
    甲○○列入招標規範中，而丙○○、甲○○等人為協助媚之
    蒂公司得標，除洩漏底價（189萬元）外，並擅將由市長批
    定之公告比價採購方式另簽文改成不需公告之通訊比價方式
    辦理，並由乙○○提供龍和公司、明德辦公室用品公司（以
    下簡稱明德公司）資料給甲○○，作為郵寄邀商比價公函之
    廠商，惟該公函並未發出，而係由乙○○於3月26日開標日
    ，由發文小姐處取回，同時乙○○並交付前開3家公司投標
    單並出具押標金支票給甲○○，以符合3家廠商形式比價之
    規定，丙○○、甲○○亦以前開登載不實公文書方式，使媚
    之蒂公司得標，足以生損害於該市公所，及不知情之龍和公
    司、明德公司，結果由媚之蒂公司以0000000元得標。但後
    因公所預算不足刪減採購，以0000000元核付貨款，媚之蒂
    獲得848808元之不法利益。
二、案經法務部調查局臺北縣調查站移送臺灣板橋地方法院檢察
    署檢察官偵查起訴。
    理  由
一、被告之辯護人分別以被告於調查局之供述，係受調查局之誘
    導訊問，不具任意性，不得為證據。按被告之自白，非出於
    強暴、脅迫、利誘、詐欺、疲勞訊問、違法羈押或其他不正
    之方法，且與事實相符者，得為證據，刑事訴法第156條第1
    項固有明文。而誘導訊問仍指訊問者對供述者暗示其所希望
    之供述內容，而於「問話中含有答話」之訊問方式，就交互
    詰問之實務經驗而言，由當事人、代理人、辯護人或輔佐人
    聲請傳喚之證人、鑑定人，一般是有利於該造當事人之友性
    證人，因此，若行主詰問者為誘導訊問，證人頗有可能迎合
    主詰問者之意思，而做非真實之供述，故而，原則上在行主
    詰問時不得為誘導詰問，惟為發現真實之必要或無導出虛偽
    供述之危險時，則例外允許於行主詰問時，為誘導詰問。反
    之，行反詰問時，因證人、鑑定人通常非屬行反詰問一造之
    友性證人，較不易發生證人、鑑定人附和詰問者而為非真實
    供述之情形，故允許為誘導詰問（參刑事訴訟法第166條之1
    第3項、第166條之2第2項），是在行主詰問時原則上禁止誘
    導詰問無非係避免受詰問者為迎合詰問者之意，而為非真實
    之供述。從而，在誘導訊問下，無論受訊者供述如何（是否
    真實，屬證明力之問題），應可認無何非出於任意性，即非
    刑事訴訟法第156條第1項所指之不正之方法，則被告於調查
    局之供述，自均得為證據，合先敘明。
二、訊之上訴人即被告丙○○、甲○○、丁○○、乙○○均堅詞
    否認有前揭犯行，被告丙○○辯稱：伊係87年9月1日開始擔
    任臺北縣蘆洲市公所之主任祕書兼民政課課長一職，負責協
    助市長作核稿的工作，及負責民政業務，如有採購案要會同
    辦理，採購案公文中，金額10000元以下由科室主管決行，
    10000元以上由伊決行，公訴人指訴之採購程序中，伊沒有
    與廠商有不法來往，而採購程序是採購人員在辦理，每個人
    各有職掌，採購不屬於伊職掌範圍，伊不必負責等語。被告
    甲○○辯稱：伊係87年擔任臺北縣蘆洲市公所總務工作，並
    承辦臺北縣蘆洲市公所87年教師節旅行箱採購案、重陽敬老
    毛毯採購案、88年兒童節禮品採購案，其中毛毯採購案、兒
    童節禮品採購案是陳志盛代理伊開標，其比價紀錄表是陳志
    盛紀錄的，旅行箱採購案之比價紀錄表是伊紀錄的，三個採
    購案的訪價都是伊做的，87年教師節旅行箱採購案之通知遲
    至87年9月23日才交付祕書室以平信郵寄臺北縣商業同業公
    會，係行政疏失，且伊經辦的所有採購案件，是經過主計人
    員嚴格審核，伊本於職責，有向廠商巡訪價格，每個採購案
    件都是做的最好，價格最低，所有一切都在合法範圍之內等
    語。被告丁○○辯稱：伊為媚之蒂公司之負責人，媚之蒂公
    司確有標得前開臺北縣蘆洲市公所之採購案之事實，但伊僅
    負責媚之蒂公司財務上的調度，業務上事情都是乙○○負責
    等語。被告乙○○辯稱：伊為媚之蒂公司之總經理，負責該
    公司所有業務，該公司參加臺北縣蘆洲市公所之採購案都是
    伊承辦，臺北縣蘆洲市公所87年教師節禮品採購案是找盈勵
    興業公司、尚好百貨行陪標，87年重陽節敬老禮品採購案是
    找鉅谷公司、詠情公司陪標，88年兒童節禮品採購案是找龍
    和公司、明德公司陪標，而鄭淑女原是伊的客戶，伊去她公
    司商量事情，她請會計將詠情公司的營利事業登記證影本及
    稅單給伊，而且說伊在臺北，跑新竹太遠，要伊自己去刻印
    章，伊才去刻章等語。惟查：
  (一)蘆洲市公所87年教師節旅行箱採購案：
  被告丙○○、甲○○私下與媚之蒂公司丁○○等早在87年7
    月1日即決議著手採購旅行箱，惟該所民政課承辦人魏全星
    卻遲至7月14日始內簽要求採購禮品，並由丁○○等將旅行
    箱款式規格交由甲○○辦理等情，業據被告甲○○於調查中
    自白不諱，並有被告丁○○筆記本（87年7月1日於筆記註明
    旅行箱為高55公分、長22公分、顏色黑綠、黑、藍之採購規
    格）扣案可稽，渠等並決定9月17日公告及9月24日辦理比價
    。本件採購案預算金額為270萬元，其中由於包括縣政府撥
    給議員補助款100萬元，依臺北縣政府86年10月27日86北府
    主二字第406466號函規定，該營繕購置預算在250萬元以上
   ，依照縣府及相關稽察條例規定應採公開招標方式辦理，公
    告方式需刊登於政府採購公報，張貼公告欄5日以上及通知
    本地有關公會轉知會員參加（掛號郵寄）等要件，被告丙○○、甲○○雖均自承：未依照前開規定而係以公告比價方式
    辦理，但均辯稱係本件採購並未動用縣政府補助款，係動支
    公所自有預算，故無須依縣政府之規定辦理云云，惟查，臺
    北縣政府於87年9月10日已依當時臺北縣議會副議長李學益8
    7年8月28日箋，將100萬元補助款撥付蘆洲市公所，有臺北
    縣政府87年9月10日87北府民一字第282526號函存卷可佐，
    蘆洲市公所主計室亦將該筆補助款作為教師節紀念品採購之
    補助款，另有蘆洲市公所88年會計年度歲入明細總分類帳、
    歲出預算明細分類帳影本在卷可參，被告丙○○、甲○○雖
    提出預算書及動支經費請支單為憑，證明本筆採購係動用公
    所自有業務費辦理云云。然蘆洲市公所88年會計年度業務費
    項下編列0000000元，教師節紀念品採購原編列預算為150萬
    元，然本件得標金額高達0000000元，佔全年全部業務費比
    例高達63.57%，如無其他補助，勢將產生嚴重之預算排擠效
    用而影響其他業務之執行，一般之公務員均知其嚴重性，且
    於會計年度甫開始之際，即動用全年六成之業務費預算，顯
    然超出一般公務機關執行預算之通況，且公務機關之歲入亦
    需依照稅收及其他收入進度分配歲入預算（參酌歲入預算分
    類帳），並非會計年度一開始公庫即保有全年度預算收入（
    否則即無歲入短收之情形），是被告丙○○、甲○○顯然已
    預知將有足額補助收入，始放心將採購金額提高至250萬元
    。又依證人即臺北縣政府主計室黃育民於調查中證述：凡接
    受縣府補助款均需依照前開規定辦理，以維招標公平性，顯
    見丙○○、甲○○等前開所辦係卸責之詞，不足採信。
  被告甲○○為協助媚之蒂公司得標，規避公告方式中應事先
    通知同業公會規定，有關通知臺北縣商業同業公會之招商函
    文早於89年9月17日即完成發文掛號程序（北縣蘆秘字第
    87121649號），卻遲至於公告截止時間（9月23日17時30分
    ）前，始將上開函文交付秘書室用印並以平信郵寄乙節，業
    據證人即蘆洲市公所收發室職員林碧霜證述無訛，另有上開
    函文影本及臺北縣蘆洲市秘書室課室登記桌發文清單1紙附
    卷足憑，而此採購案於87年9月24日上午10時開標，此等作
    法顯然使其他可能參與投標之廠商根本無法事先得知訊息而
    參加投標。又被告丙○○、甲○○事後又違反稽察條例以不
    符契約驗收項目之鋼珠筆一併驗收結案（本應另案驗收結案
    ，且該案亦係由盈勵公司、尚好百貨行二家陪標，簽名分別
    為葉慶輝、謝雪珠），並核款給媚之蒂公司0000000元，其
    等辦理採購物品，不依規定擇覓通訊比價之廠商，私下接受
    被告乙○○提供之三家公司作為通訊邀商比價之廠商，復未
    依規定辦理公開招標，甚至遲延寄發邀商比價公文，雙方如
    此密切勾結配合，顯然係為圖利媚之蒂公司使其獲得不法利
    益甚為明確。
  媚之蒂公司負責人丁○○等早在同年7月初著手與益鑫公司
    洽談採購旅行箱，採購標的為特定規格（高55公分、長22公
    分）之航空旅行箱1500個，又於9月12日預先支付益鑫公司
    30萬元支票先行訂貨，媚之蒂公司向益鑫公司購買旅行箱成
    本約102萬元，而該採購案係至9月17日才由蘆洲市公公告招
    標，為達成形式上至少三家廠商參與投標以符合公告招標作
    業規定，媚之蒂公司自行填註盈勵興業公司及尚好百貨公司
    二家陪標廠商標單並準備押標金支票一併投寄蘆洲市公所，
    其中盈勵興業公司掛名負責人葉慶輝（丁○○之夫、實際負
    責人為乙○○），標單由葉慶輝簽名蓋章，盈勵興業公司押
    標金252000元由媚之蒂公司帳戶支付，尚好百貨公司負責人
    謝雪珠，但尚好公司旅行箱押標金255000元，係被告丁○○
    向謝雪珠所借貸，此等事實有查扣帳證在卷可稽，並據葉慶
    輝、乙○○、謝雪珠、丁○○分別於調查中供述甚詳。媚之
    蒂公司向益鑫公司進貨成本約102萬元，得標金額為0000000
    元，獲利達0000000元。
  (二)87年重陽敬老毛毯採購案：
  被告丙○○、甲○○共同於辦理公開招標作業之前，即於9
    月下旬，與媚之蒂公司丁○○等私下決議以綁規格數量標（
    毛毯160×200公分、重量2Kg、5570條）、圍標等方式，指
    定由媚之蒂公司承包，媚之蒂公司在招標公告前1日（10月1
    日）即與王田公司定下前開數量毛毯契約。該採購案於10月
    2日進行公開招標，並於10月12日由丙○○負責主持開標並
    定底價，竟在審查廠商資格時，未將不符合投標廠商資格之
    詠情國際企業公司予以剔除等情，業據被告甲○○、丁○○
    於調查中坦承不諱，而媚之蒂公司於87年9月間即與王田毛
    紡公司接洽毛毯規格，並於招標公告前（10月1日）即與王
    田公司簽定同等數量與規格的買賣契約（總價為0000000元
    ），並以交付票期87年10月15日、面額40萬元之支票1紙，
    作為定金等情，亦據被告丁○○、乙○○分別供明在卷，核
    與證人即王田公司業務員陳文澤、副理吳銘銓證述情節相符
    ，並有媚之蒂公司致王田公司之訂貨單及毛毯訂購明細各1
    紙在卷可佐（見他字卷第11、12頁），被告乙○○雖辯稱：
    當初與王田公司言明，如未能得標，則需退還上開定金云云
    ，然為證人陳文澤所否認，並證稱：當初媚之蒂公司向王田
    公司訂貨時，王田公司並不知該批毛毯係蘆洲市公所發包之
    用，丁○○、乙○○亦未曾透露此事，遑論言及日後如不能
    得標，則支票亦不支付等細節，丁○○等人於87年10月1日
    與王田公司簽約，10月6日即交付2張支票，金額分別為40萬
    元、183萬元（另參閱卷附訂貨單所載），伊於10月7日左右
    ，即將上開2紙支票存入公司帳戶，不可能退還等語甚明，
    是被告乙○○所辯，顯然不實。
  上開5570條毛毯，如依正常製程至少需時2個月，除非事先
    確定有足額庫存現貨，否則不可能於7至10日內完成，且上
    開毛毯招標一事，臺灣區毛紡織工業同業公會事先均未獲得
    任何訊息等情，業據證人即臺灣區毛紡織工業同業公會總幹
    事張粵芳於調查中證述明確。被告丁○○、乙○○於10月2
    日公開招標前，即事前查訪市場，並向王田公司預訂相同數
    量之毛毯並支付高額定金，顯然有得標之絕對把握，益徵本
    件被告丙○○、甲○○以特定規格、數量綁標圖利媚之蒂公
    司，使其獲取不法利益至為顯然。
  媚之蒂公司為達成形式上至少3家廠商參與投標，以符合公
    開招標作業之規定，被告丁○○、乙○○並未經詠情公司負
    責人鄭淨文之同意，而偽刻詠情國際企業公司大小章，並蓋
    用於標單、估價單、切結書及退還押標金申請書等投標文件
    上，而偽造投標文件，又借用詠情公司、鉅谷企業有限公司
    之牌照，並替兩家陪標廠商支付押標金共約96萬餘元，而參
    與陪標等情，業據證人詠情公司負責人鄭淨文、鉅谷公司負
    責人吳文賓於調查中證述明確，復有詠情公司正式印章印文
    及偽造標單之詠情公司印文在卷可供比對，被告丁○○、乙○○辯稱事前徵得詠情公司負責人鄭淨文同意代刻印章云云
    ，顯不足採，其偽造文書犯嫌足堪認定。
  本件毛毯採購案，媚之蒂公司最後以0000000元得標，渠與
    王田公司之進貨價僅0000000元，有如所述被告丁○○、
    乙○○與王田公司簽訂採購契約、明細及交付王田公司兌領
    之支票2張在卷可憑，被告等從中獲取一倍之高額暴利。
  (三)88年兒童節禮品採購案：
  蘆洲市公所於88年3、4月間，辦理蘆洲市公所兒童節紀念品
    案，同年3月5日由民政課承辦人陳泓蓁簽文，採購預算為
    190萬元，經會主計主任林明春加註需依公告比價方式辦理
    ，亦經市長黃劍輝批示「如主計擬」，但被告丙○○、甲○○與丁○○、乙○○已私下商議指定媚之蒂公司承包、被告
    乙○○並在被告甲○○辦公室取得前開簽文影本，文內載明
    每份紀念品單價105元及總價105乘18601，媚之蒂公司即在
    88 年3月中旬，向龍和公司訂購文具組合5000組，每組65元
    ，同時被告甲○○為掩護媚之蒂公司，使之順利得標，另於
    88 年3月22日簽文改以通訊比價方式辦理，由被告丙○○逕
    行批核，然於88年3月20日該通訊比價之邀商函稿「88年3月
    20 日北縣蘆秘字第88106205號」函文卻早已創稿、批定，
    有卷附上開函稿可證，顯見被告丙○○、甲○○圖利媚之蒂
    公司之意圖彰彰明甚，而邀商比價之廠商龍和、明德公司兩
    家投標資料及押標金均由媚之蒂公司提供，且邀商比價公文
    於88 年3月26日比價當日，由乙○○自公所發文小組處取走
    並未發文，故媚之蒂公司得以金額0000000元得標（底價為
    189萬元）。
  媚之蒂公司88年2月中旬，向龍和文具公司索取相關兒童節
    禮品規格，迄至3月中旬。被告丁○○即向龍和公司下訂
    5000組文具禮盒，並言明3月底交貨，丁○○等並於88年3月
    中旬向陪標廠商龍和公司、明德公司借牌圍標；並將陪標廠
    商資料交付甲○○填註於比價邀商函中，另龍和公司投標之
    押標金為台支票號BB0000000，開票人為媚之蒂公司丁○○
    ，且明德公司押標金為台支票號BB0000000，開票人為媚之
    蒂股東葉慶輝（丁○○之夫），所以甲○○涉嫌洩漏底價及
    違反程序發包圖利媚之蒂至為明顯，前開事實並經證人林炎
    同、高陳素貞及被告丁○○、乙○○分別陳明在卷，並有被
    告丁○○與王田公司訂立之訂貨單、毛毯訂購明細表（參上
    所述），及交付之支票2張在卷可稽。
三、論罪科刑部分：
  (一)按被告等行為後，刑法於94年1月7日修正，且於同年2月2日
    公布，並於95年7月1日施行。按行為後法律有變更者，適用
    行為時之法律，但行為後之法律有利於行為人者，適用最有
    利於行為人之法律，修正後刑法第2條第1項定有明文。而新
    法修正施行後，刑法第56條連續犯及第55條牽連犯之規定均
    予刪除，連續犯及牽連犯之規定經刪除後，數行為將予分論
    併罰，而數罪併罰之結果較論以連續犯、牽連犯等裁判上一
    罪之情形為重。經比較新舊法結果，以行為時舊法之規定有
    利於被告，自應適用舊法之規定，亦即仍依連續犯、牽連犯
    之規定論處。次按貪污治罪條例第6條第1項第4款之圖利罪
    ，係屬身分犯，以依據法令從事公務之人員或受公務機關委
    託承辦公務之人為犯罪主體，無此身分者若僅單純為有此身
    分者圖利之對象，則該無此身分者與有此身分者間，具對向
    關係，行為縱有合致，並使該無此身分者因而獲得不法利益
    ，然彼此之行為各有其目的，尚不能遽論以上開圖利罪之共
    同正犯；惟無此身分者與有此身分者，若非單純處於對向關
    係，而係具有「合同平行性」之犯意聯絡及行為分擔，朝同
    一目的，共同對於有此身分者所主管或監督之事務，直接或
    間接圖得不法利益並因而獲得利益，依同條例第3條規定，
    並非不得成立本罪之共同正犯（最高法院94年度台上字第60
    08號判決意旨參照，本件最高法院發回意旨(二)亦同此見解）
    。
  (二)本件依卷內資料，被告丙○○、甲○○辦理前揭各項禮品採
    購案時，未依法定規定公開招標、公告比價及實質訪價，甚
    至遲延寄發邀商比價公文，而使被告丁○○、乙○○所共同
    經營之媚之蒂公司得以承包上述禮品採購案而獲取利益。被
    告丙○○、甲○○二人均為依據法令從事公務之人員，渠等
    辦理上述各項禮品採購案，理應切實遵守相關採購程序之規
    定，妥慎公正執行其職務，竟不遵守規定辦理公開招標、公
    告比價或實質訪價，甚至遲延寄發邀商比價公文，且各該禮
    品採購案，均係指定由媚之蒂公司得標，顯係基於圖利媚之
    蒂公司之目的，故意利用職權違法操弄採購程序，以使媚之
    蒂公司得標而獨攬承包，而該公司因被告程、王二人違反規
    定程序，而以不正當之手段標得禮品採購案所獲致之利益，
    足見被告等四人互相密切配合，其等間自有合同平行性之犯
    意聯絡。何況被告程、王二人辦理前揭採購案時，不僅未依
    規定公開招標、公告比價或實質訪價，且事先洩漏所擬採購
    禮品之規格及底價予被告顏、徐二人，以使其等得以預先準
    備採購案禮品及借牌圍標，並故意於公告期滿當日下午5時
    下班前，始將通知廠商至蘆洲市公所領取圖說參加競標之函
    文交予秘書以平信郵寄，以使其他廠商不及參加投標，又故
    意將一般廠商須耗時2、3個月始能完成生產之5570條毛毯採
    購案，限定交貨期限為8日，以排除其他廠商參加競價之機
    會，而使媚之蒂公司得以高價獨獲承包，甚至擅將蘆洲市長
    批定之「公告比價」採購方式，另行簽文由丙○○批示改為
    依「通訊比價」之方式辦理，並將不符合約驗收項目之「鋼
    珠筆」一併核准撥款予媚之蒂公司，凡此諸多違法勾結圖利
    情節，已如前述，是被告丙○○、甲○○顯有共同利用主管
    或監督事務之機會，故意違法圖謀私人之不法利益，又被告
    丁○○、乙○○與程、王二人共同實施犯罪，其等雖無此身
    分關係，仍與程、王二人均應構成貪污治罪條例第6條第1項
    第4款之圖利罪。查被告等行為後，貪污治罪條例第6條於90
    年11月7日修正公布，修正前該條第1項第4款規定，對於主
    管或監督之事務，直接或間接圖私人不法之利益者，處5年
    以上有期徒刑，得併科新臺幣3,000萬元以下罰金。修正後
    該條第1項第4款則為：對於主管或監督之事務，明知違背法
    令，直接或間接圖自己或其他私人不法利益，因而獲得利益
    者，處5年以上有期徒刑，得併科新臺幣3,000萬元以下罰金
    。比較新舊法結果修正前後法定本刑雖屬相同，惟修正後之
    構成要件範圍既有減縮，自應以修正後之規定有利被告，無
    論依行為時刑法第2條第1項前段規定或依95年7月1日施行之
    刑法第2條第1項但書規定，均應適用修正後之新法即現行貪
    污治罪條例第6條第1項第4款之直接圖利罪。而被告甲○○
    既以「通訊比價」之方式辦理上揭兒童節禮品採購案，理應
    由其自行依規定擇覓適當之廠商，作為通訊比價之對象，竟
    私下由乙○○提供上述三家公司，作為通訊邀商比價之廠商
    ，且甲○○既將上開採購案之邀商比價公文交予蘆洲市公所
    發文小姐辦理寄發，竟由乙○○逕向該發文小姐取得上述公
    文，該發文小姐何以未依規定將該公文寄發，而竟私下交予
    乙○○？顯見被告等就各該採購案，密切配合，均係為圖利
    媚之蒂公司。又甲○○不依規定擇覓通訊比價之廠商，而私
    下接受徐某所提供之上述三家公司作為通訊邀商比價之廠商
    ，復未依規定辦理公開招標、公告比價及實質訪價，甚至遲
    延寄發邀商比價公文，以使媚之蒂公司得標，依此雙方密切
    勾結之情節，自難謂丙○○、甲○○不知顏、徐二人「借牌
    陪標」之情。又被告丁○○、乙○○為使媚之蒂公司標得前
    述禮品採購案，而有向龍和公司、鉅谷公司、明德公司、尚
    好百貨行及盈勵興業公司借牌陪標之情事，則其二人「借牌
    陪標」之行為，由被告丙○○、甲○○以之登載於比價之公
    文書上，自應構成刑法第213條之公務員登載不實公文書罪
    。又被告丙○○、甲○○二人於87年8、9月間辦理重陽節敬
    老禮品採購案時，為圖利媚之蒂公司，竟事先將預定採購毛
    毯5570條作為禮品之訊息洩漏予媚之蒂公司；嗣於88年間辦
    理兒童節採購禮品案時，為協助媚之蒂公司得標，又事先將
    該採購案底價189萬元洩漏予媚之蒂公司亦如前述。上述採
    購訊息及底價自屬中華民國國防以外應秘密之消息，被告程
    、王二人上揭所為亦應併論以刑法第132條第1項之公務員洩
    漏或交付關於中華民國國防以外應秘密之消息罪。檢察官起
    訴法條認被告丙○○、甲○○係犯同條例第4條第1項第3款
    之購辦公用物品舞弊罪，尚有未洽。此部分起訴法條應予變
    更。核被告丙○○、甲○○二人所為，係犯貪污治罪條例第
    6條第1項第4款、刑法第213條、第132條第1項之罪，起訴書
    雖漏引刑法第213條、第132條第1項法條，但事實既已載明
    ，自為起訴效力所及，本院自得一併審究。其等先後多次犯
    行，時間緊接，手段相若，而觸犯基本犯罪構成要件相同之
    罪名，顯係基於概括犯意反覆為之，為連續犯，應論以一罪
    ，依法加重其刑。被告二人所犯上開三罪，均係為順利使媚
    之蒂公司標得上揭禮品採購案所為之犯行，彼此間具有方法
    結果之牽連關係，應依刑法第55條從一重之貪污治罪條例第
    6條第1項第4款之罪處斷。又被告丁○○、乙○○雖非依法
    令從事公務之人員，但與有此身分之被告丙○○、甲○○共
    同犯罪，依貪污治罪條例第3條規定，仍應依貪污治罪條例
    第6條第1項第4款處斷。核被告丁○○、乙○○二人所為則
    係犯貪污治罪條例第6條第1項第4款、刑法第216條、第210
    條之罪，其等先後多次犯行，時間緊密，犯罪構成要件相同
    ，顯係基於概括犯意反覆為之，應依連續犯之規定，以一罪
    論，依法加重其刑；再被告顏、徐二人未經詠情公司負責人
    鄭淨文之同意，共同偽刻詠情國際企業公司與鄭淑女之印章
    ，並蓋用於標單、估價單、切結書及退還押標金申請書等投
    標文件上，偽造印章與偽造印文之行為，均為偽造私文書之
    階段行為；而其偽造私文書之低度行為，則為高度之行使偽
    造私文書行為所吸收，應逕論以行使偽造私文書罪，被告顏
    、徐二人上開所犯各罪，有方法結果之牽連關係，應從一重
    之貪污治罪條例第6條第1項第4款之罪論處。被告丙○○、
    甲○○與被告丁○○、乙○○相互間就上開犯行，有犯意之
    聯絡及行為之分擔，為共同正犯。
  (三)原審據以論科，固非無見。惟查，被告丙○○、甲○○二人
    應成立貪污治罪條例第6條第1項第4款、刑法第213條、第13
    2條第1項之罪，而被告丁○○、乙○○二人應成立貪污治罪
    條例第6條第1項第4款、刑法第216條、第210條之罪，原審
    僅論被告四人以公務員明知不實事項登載罪，或行使罪，自
    有可議，且原審就其餘圖利部分認無證據證明而不另為無罪
    之諭知，亦有不當。被告等上訴意旨均否認犯罪，雖無可取
    。惟檢察官執此指摘原判決不當，為有理由，自應將原判決
    撤銷改判。爰審酌被告丙○○、甲○○身為公務人員，利用
    主管或監督之事務，不依法定程序辦理採購，竟與被告丁○○、乙○○互相勾結，圖利媚之蒂公司龐大利益，就各該採
    購案恣意妄為，嚴重損害該市公所及其他同業競標之權利，
    事後均藉詞否認、毫無悔意等一切情狀分別量處被告四人如
    主文所示之刑。又被告等均犯貪污治罪條例之罪，並經宣告
    有期徒刑以上之刑，爰依貪污治罪條例第17條之規定，分別
    宣告褫奪公權如主文所示。被告等共同圖利所得之不法利益
    新臺幣0000000元，依同條例第10條第1項、第2項規定，應
    予以追繳沒收，如全部或一部無法追繳沒收時，以其財產連
    帶抵償之。
  (四)被告丁○○、乙○○所偽造之詠情國際企業有限公司、鄭淑
    女之印章各一個，雖未扣案，惟無證據得證明業已滅失，應
    依刑法第219條之規定，不問屬於犯人與否，沒收之。另被
    告丁○○、乙○○於臺北縣蘆洲市公所87年重陽節敬老禮品
    採購案中以詠情國際企業有限公司名義投標之標單、臺北縣
    蘆洲市公所包商估價單、切結書、購物投標廠商印模單上所
    分別偽造之詠情國際企業有限公司印文、鄭淑女印文各一枚
    ，及於退還押標金申請書上所偽造之詠情國際企業有限公司
    印文、鄭淑女印文各二枚，應依刑法第219條之規定，不問
    屬於犯人與否，均沒收之。
四、公訴意旨另以：如附表之27件採購案部分（除編號18、21、
    30外），承辦人丙○○、甲○○均未依規定實際進行市場訪
    價，且渠明知程序不合法，仍指定媚之蒂公司承作，圖利金
    額達100萬餘元，核前述30案件均由丙○○、甲○○等人以
    違反行政程序等方式辦理招標，涉嫌圖利媚之蒂公司金額高
    達600餘萬元云云，經查，公訴人並未提出任何被告有因此
    收取回扣、浮報價格、數量之事證，或有與上開情形同等性
    質之危害性之情形，是被告此部份是否構成貪污治罪條例第
    4條第1項第3款之經辦公用工程舞弊罪，亦有可疑。況公訴
    意旨所指27件採購案，媚之蒂公司得標後，已按合約交貨，
    並由臺北縣蘆洲市公所相關人員驗收，此有該27件工程之各
    件支出傳票、動支經費請示單、統一發票、收據等資料扣案
    為憑，且於87年3月23日之兒童節採購案係由魏全星簽辦，
    由黃信鐘決行，並非由被告丙○○、甲○○承辦，檢察官又
    未提出被告丁○○、乙○○在承包上開工程有何偷工減料情
    事，自不足據為被告丙○○、甲○○不利之認定。此外，亦
    查無證據足以證明被告丙○○、甲○○就此部分亦有圖利被
    告丁○○、乙○○之犯行，被告等此部分之犯罪即屬不能證
    明，因公訴人認此部分與前開論罪部分有連續犯關係，為裁
    判上一罪，爰不另為無罪之諭知。
據上論斷，應依刑事訴訟法第369條第1項前段、第364條、第300
條、第299條第1項前段，貪污治罪條例第2條、第3條、第6條第1
項第4款、第10條第1項、第2項、第17條，刑法第11條前段、第2
條第1項前段、第28條、第216條、第213條、第210條、修正前刑
法第55條、第56條、刑法第37條第2項、第219條，判決如主文。
本案經檢察官許仲瑩到庭執行職務。
中    華    民    國    97    年    2    月    26    日
                      刑事第六庭審判長法  官  林堭儀
                                      法  官  郭豫珍
                                      法  官  莊謙崇
以上正本證明與原本無異。
如不服本判決，應於收受送達後十日內向本院提出上訴書狀，其
未敘述上訴之理由者並得於提起上訴後十日內向本院補提理由書
（均須按他造當事人之人數附繕本）。
                                      書記官  林旻弘
中    華    民    國    97    年    2     月    26    日
附錄：本案論罪科刑法條全文
貪污治罪條例第6條
有下列行為之一者，處 5 年以上有期徒刑，得併科新臺幣 3 千
萬元以下罰金：
一  意圖得利，抑留不發職務上應發之財物者。
二  募集款項或徵用土地、財物，從中舞弊者。
三  竊取或侵占職務上持有之非公用私有器材、財物者。
四  對於主管或監督之事務，明知違背法令，直接或間接圖自己
    或其他私人不法利益，因而獲得利益者。
五  對於非主管或監督之事務，明知違背法令，利用職權機會或
    身分圖自己或其他私人不法利益，因而獲得利益者。
前項第 1 款至第 3 款之未遂犯罰之。
中華民國刑法第132條第1項
公務員洩漏或交付關於中華民國國防以外應秘密之文書、圖畫、
消息或物品者，處 3 年以下有期徒刑。
貪污治罪條例第10條
犯第4條至第6條之罪者，其所得財物，應予追繳，並依其情節分
別沒收或發還被害人。
前項財物之全部或一部無法追繳時，應追徵其價額，或以其財產
抵償之。
為保全前二項財物之追繳、價額之追徵或財產之抵償，必要時得
酌量扣押其財產。
中華民國刑法第210條
偽造、變造私文書，足以生損害於公眾或他人者，處 5 年以下有
期徒刑。
中華民國刑法第213條
公務員明知為不實之事項，而登載於職務上所掌之公文書，足以
生損害於公眾或他人者，處 1 年以上 7 年以下有期徒刑。
中華民國刑法第216條
行使第 210 條至第 215 條之文書者，依偽造、變造文書或登載
不實事項或使登載不實事項之規定處斷。
附表：
┌──┬────────┬─────┬────┬────────┬─────────┬─────────┐
│編號│    品  名      │  公庫票  │簽文日  │得標及支付金額  │    陪標廠商      │   備    註       │
├──┼────────┼─────┼────┼────────┼─────────┼─────────┤
│ 1  │兒童節紀念品    │87.4.9    │87.3.23 │1,957,145元     │1.萬進貿易(武昌街)│1.報價(87.3.15)   │
│    │                │          │        │                │2.盈勵(徐)        │2.文具組合、軌道車│
│    │                │          │        │                │                  │  、迷你科技手電筒│
│    │                │          │        │                │                  │  、對筆          │
│    │                │          │        │                │                  │(由民政課魏全星承 │
│    │                │          │        │                │                  │ 辦，秘書黃信鐘決 │
│    │                │          │        │                │                  │ 行)              │
├──┼────────┼─────┼────┼────────┼─────────┼─────────┤
│ 2  │老人慶生會紀念品│87.6.9    │87.5.18 │  520,000元     │1.盈勵(徐)        │1.甲○○          │
│    │                │          │        │                │2.萬進貿易        │2.報價(87.5.27)   │
│    │                │          │        │                │                  │3.觸控式檯燈      │
├──┼────────┼─────┼────┼────────┼─────────┼─────────┤
│ 3  │三重蘆洲區校長、│87.6.9    │        │   30,000元     │1.盈勵            │1.甲○○          │
│    │會長聯誼紀念品  │          │        │                │2.尚好百貨        │                  │
├──┼────────┼─────┼────┼────────┼─────────┼─────────┤
│ 4  │大專兵抽籤紀念品│87.6.12   │        │   43,800元     │1.尚好百貨(武昌街)│1.甲○○          │
│    │                │          │        │                │2.盈勵            │2.報價(87.6.8)    │
│    │                │          │        │                │                  │                  │
│    │                │          │        │                │                  │                  │
├──┼────────┼─────┼────┼────────┼─────────┼─────────┤
│ 5  │畢業班市長獎獎狀│87.6.17   │        │   84,000元     │1.尚好百貨        │1.報價(87.6.4)    │
│    │框              │          │        │                │2.盈勵            │2.甲○○          │
├──┼────────┼─────┼────┼────────┼─────────┼─────────┤
│ 6  │畢業班市長獎獎品│87.6.18   │        │  625,820元     │1.尚好百貨        │1.甲○○          │
│    │                │          │        │                │2.萬進貿易        │                  │
├──┼────────┼─────┼────┼────────┼─────────┼─────────┤
│ 7  │組團至日本龍崎市│87.6.23   │87.6.17 │  320,000元     │1.世維企業        │1.甲○○          │
│    │訪問禮品        │          │        │                │2.明祥貿易        │2.世維李春麗，曾為│
│    │                │          │        │                │                  │  保證人。        │
│    │                │          │        │                │                  │3.明祥葉慶輝，顏的│
│    │                │          │        │                │                  │  先生。          │
│    │                │          │        │                │                  │4.報價(87.6.16)   │
├──┼────────┼─────┼────┼────────┼─────────┼─────────┤
│ 8  │端午紀念品      │87.6.25   │87.6.2  │  420,000元     │1.世維企業        │1.甲○○          │
│    │                │          │        │                │2.明祥貿易        │2.報價(87.6.14)   │
│    │                │          │        │                │                  │3.康寧鍋組        │
├──┼────────┼─────┼────┼────────┼─────────┼─────────┤
│ 9  │蘆洲國小縣級比賽│87.6.26   │87.4.23 │  126,000元     │1.明祥貿易        │1.甲○○          │
│    │優異獎品        │          │        │                │2.盈勵            │2.報價(87.6.22)   │
│    │                │          │        │                │                  │3.二層式手提袋    │
├──┼────────┼─────┼────┼────────┼─────────┼─────────┤
│10  │蘆洲市績優教師紀│87.6.30   │87.6.23 │  500,000元     │1.明祥            │1.甲○○          │
│    │念品            │          │        │                │2.盈勵            │2.報價(87.6.22)   │
│    │                │          │        │                │                  │3.小家電禮品組    │
├──┼────────┼─────┼────┼────────┼─────────┼─────────┤
│11  │八七役男體檢場紀│87.7.23   │87.7.6  │  160,000元     │1.盈勵            │1.尚好簽名葉慶輝  │
│    │念品            │          │        │                │2.尚好            │2.甲○○          │
│    │                │          │        │                │                  │3.報價(87.7.12)   │
│    │                │          │        │                │                  │4.皮件禮盒(playboy│
│    │                │          │        │                │                  │  牌短夾及皮帶各一│
│    │                │          │        │                │                  │  )               │
├──┼────────┼─────┼────┼────────┼─────────┼─────────┤
│12  │聯合服務中心月曆│87.8.12   │        │   14,000元     │1.世維企業        │1.甲○○          │
│    │鐘              │          │        │                │2.明祥貿易        │2.報價(87.7.20)   │
├──┼────────┼─────┼────┼────────┼─────────┼─────────┤
│13  │卸任里長代表紀念│87.8.14   │87.7.15 │  412,500元     │1.明祥            │1.甲○○          │
│    │品              │          │        │                │2.盈勵            │                  │
├──┼────────┼─────┼────┼────────┼─────────┼─────────┤
│14  │七夕活動情人節禮│87.9.16   │87.8.26 │   31,000元     │1.尚好百貨        │1.甲○○          │
│    │品巧克力糖等    │          │        │                │2.盈勵            │2.報價(87.8.22)   │
│    │                │          │        │                │                  │3.尚好簽林淑惠名  │
├──┼────────┼─────┼────┼────────┼─────────┼─────────┤
│15  │鑽石婚紀念品    │87.8.28   │87.8.28 │   44,800元     │1.尚好百貨        │1.甲○○          │
│    │                │          │        │                │2.盈勵            │2.報價(87.8.22)   │
├──┼────────┼─────┼────┼────────┼─────────┼─────────┤
│16  │贈送韓國青年會議│87.9.19   │87.9.4由│   56,000元     │1.台豐文具        │1.台豐葉慶輝      │
│    │所訪問紀念品    │          │市長批交│                │2.世維企業        │2.世維沈某        │
│    │                │          │總務王志│                │                  │3.甲○○          │
│    │                │          │湧辦理  │                │                  │4.報價(87.9.4)    │
│    │                │          │        │                │                  │5.交阯陶、銘版、錦│
│    │                │          │        │                │                  │  盒              │
├──┼────────┼─────┼────┼────────┼─────────┼─────────┤
│17  │六八年次役男抽籤│87.9.22   │        │   45,675元     │1.台豐(葉慶輝)    │1.甲○○簽、丙○○│
│    │紀念品          │          │        │                │2.世維            │  核              │
├──┼────────┼─────┼────┼────────┼─────────┼─────────┤
│18  │教師節紀念品    │87.10.1   │87.7.14 │2,635,200元     │1.尚好百貨        │1.甲○○          │
│    │                │          │        │                │2.盈勵興業        │2.招標(87.9.24)   │
│    │                │          │        │                │                  │3.playboy航空旅行 │
│    │                │          │        │                │                  │  箱              │
├──┼────────┼─────┼────┼────────┼─────────┼─────────┤
│19  │清潔人員中秋節禮│87.10.15  │87.9.28 │  560,000元     │1.世維(葉)        │1.報價(87.9.28)   │
│    │品              │          │(87.9.28│                │2.尚好(張昭寬)    │2.playboy航空旅行 │
│    │                │          │由清潔隊│                │                  │  箱              │
│    │                │          │長簽，程│                │                  │                  │
│    │                │          │啟雄於9.│                │                  │                  │
│    │                │          │29批，市│                │                  │                  │
│    │                │          │長同日批│                │                  │                  │
│    │                │          │)       │                │                  │                  │
├──┼────────┼─────┼────┼────────┼─────────┼─────────┤
│20  │慶祝榮民節活動捐│87.10.23  │        │  150,000元     │1.台豐(游雅苓)    │1.走跑兩用計步器  │
│    │助紀念品        │          │        │                │2.詠情(葉慶輝)    │2.甲○○ (由其簽章│
│    │                │          │        │                │                  │  認媚之蒂以最低價│
│    │                │          │        │                │                  │  得標)           │
│    │                │          │        │                │                  │3.報價 (87.10.4)  │
├──┼────────┼─────┼────┼────────┼─────────┼─────────┤
│21  │重陽敬老禮品    │87.11.4   │87.9.28 │4,678,800元     │1.詠情            │1.甲○○          │
│    │                │          │        │                │2.鉅谷            │                  │
├──┼────────┼─────┼────┼────────┼─────────┼─────────┤
│22  │市運大會舞用襪  │87.11.23  │87.9.16 │    4,116元     │只由媚之蒂報價    │1.甲○○          │
│    │                │          │        │                │                  │2.報價(87.10.6)   │
├──┼────────┼─────┼────┼────────┼─────────┼─────────┤
│23  │立委選舉選務人員│87.12.15  │87.10.14│  619,500元     │1.詠情(游雅苓)    │1.甲○○會簽，由程│
│    │工作紀念品      │          │        │                │2.尚好(葉慶輝)    │  啟雄批准        │
│    │                │          │        │                │                  │2.詠情報價(87.11  │
│    │                │          │        │                │                  │  .18)            │
│    │                │          │        │                │                  │3.尚好報價 (87.11 │
│    │                │          │        │                │                  │  .19)            │
│    │                │          │        │                │                  │4.電磁爐(尚朋堂)  │
│    │                │          │        │                │                  │5.媚之蒂於87.11.20│
│    │                │          │        │                │                  │  報價(無公告比價)│
├──┼────────┼─────┼────┼────────┼─────────┼─────────┤
│24  │敬老慶生會紀念品│88.1.14   │87.9.18 │  585,300元     │1.盈勵(徐簽名)    │1.甲○○簽，丙○○│
│    │(88年度7、8、9、│          │        │                │2.尚好(葉慶輝簽名)│  核批，市長決行  │
│    │10月慶生)       │          │        │                │                  │2.觸摸式檯燈      │
│    │                │          │        │                │                  │3.報價(87.10.5)， │
│    │                │          │        │                │                  │  無開標比價紀錄  │
├──┼────────┼─────┼────┼────────┼─────────┼─────────┤
│25  │調解委員紀念品  │88.1.21   │87.12.14│   16,500元     │1.詠情(葉慶輝)    │1.甲○○簽，丙○○│
│    │                │          │        │                │2.世維(葉永茂)    │  核批            │
│    │                │          │        │                │                  │2.皮件組合禮盒 (  │
│    │                │          │        │                │                  │  雨傘牌短夾、名片│
│    │                │          │        │                │                  │  夾、皮帶各乙件) │
│    │                │          │        │                │                  │3.報價(87.1.4)    │
├──┼────────┼─────┼────┼────────┼─────────┼─────────┤
│26  │年終員工聯歡會摸│88.2.10   │88.2.2簽│   39,960元     │1.詠情            │1.甲○○          │
│    │彩獎品          │          │        │                │2.盈勵(葉慶輝)    │2.媚之蒂於88.1.25 │
│    │                │          │        │                │                  │  報價            │
├──┼────────┼─────┼────┼────────┼─────────┼─────────┤
│27  │市長饋贈代表、里│88.3.12   │88.2.9簽│  121,360元     │1.盈勵            │1.甲○○簽，丙○○│
│    │長春節禮盒      │          │        │                │2.尚好(張昭寬)    │  核              │
├──┼────────┼─────┼────┼────────┼─────────┼─────────┤
│28  │87年11月至88年2 │88.3.20   │88.1.21 │  591,000元     │1.盈勵(葉慶輝)    │1.甲○○簽，丙○○│
│    │月敬老慶生會紀念│          │        │                │                  │  核              │
├──┼────────┼─────┼────┼────────┼─────────┼─────────┤
│29  │贈蘆洲分局榮升晉│88.4.14   │88.3.30 │   78,600元     │1.盈勵            │1.甲○○          │
│    │階員警獎品      │          │        │                │2.尚好(葉慶輝)    │2.派克原子筆      │
│    │                │          │        │                │                  │3.報價(87.4.1)    │
├──┼────────┼─────┼────┼────────┼─────────┼─────────┤
│30  │八十八年度兒童節│88.4.14   │88.3.22 │1,173,808元     │1.龍和文具 (林炎同│1.保證人，豐鐽、世│
│    │禮品            │          │簽      │(88.3.29得標價為│  、太原路135號)  │  維              │
│    │                │          │        │1,886,410元)    │2.明德(高陳素貞、 │2.照相機、文具組合│
│    │                │          │        │                │  中山北路一段)   │3.甲○○簽，丙○○│
│    │                │          │        │                │                  │  核批。丙○○核底│
│    │                │          │        │                │                  │  價，以採通訊比價│
│    │                │          │        │                │                  │  方式 (未依法公開│
│    │                │          │        │                │                  │  招標)           │
│    │                │          │        │                │                  │4.招標(88.3.26)   │
├──┼────────┼─────┼────┼────────┼─────────┼─────────┤
│31  │市長等訪問姐妹市│88.6.30   │88.6.27 │  197,000元     │1.尚好(謝雪珠)    │1.甲○○          │
│    │紀念品          │          │甲○○簽│                │2.台豐(游雅苓)    │2.報價(88.6.25)   │
│    │                │          │丙○○批│                │                  │3.交趾陶麒麟      │
├──┼────────┼─────┼────┼────────┼─────────┼─────────┤
│32  │蘆萩采風民調紀念│88.6.30   │88.5.6  │   97,280元     │1.世維(葉永茂)    │1.甲○○承辦，程啟│
│    │品              │          │        │                │2.尚好(謝雪珠)    │  雄批，市長決    │
│    │                │          │        │                │                  │2.密封罐組        │
│    │                │          │        │                │                  │3.報價(88.6.1)    │
├──┼────────┼─────┼────┼────────┼─────────┼─────────┤
│33  │員工端節紀念品  │88.6.30   │88.6.10 │  218,400元     │1.盈勵            │1.甲○○指定，主計│
│    │                │          │甲○○簽│                │2.世維(葉永茂)    │  林明春指單價太高│
│    │                │          │丙○○批│                │                  │  ，政風室未指定購│
│    │                │          │        │                │                  │  康寧鍋          │
│    │                │          │        │                │                  │2.康寧透明萬用鍋  │
│    │                │          │        │                │                  │3.報價(88.6.14)   │
├──┼────────┼─────┼────┼────────┼─────────┼─────────┤
│34  │市長致贈本市優秀│88.6.30   │88.6.5簽│  328,000元     │1.台豐            │1.遠見電子字典    │
│    │畢業生紀念品    │          │        │                │2.盈勵            │2.報價(88.6.7)    │
│    │                │          │        │                │                  │3.甲○○簽，丙○○│
│    │                │          │        │                │                  │  決批            │
└──┴────────┴─────┴────┴────────┴─────────┴─────────┘


司法院資訊處製作；財團法人民間司法改革基金會備份。
